【裁判字號】    97,上易,749
【裁判日期】    970722
【裁判案由】    竊盜
【裁判全文】
臺灣高等法院刑事判決                 97年度上易字第749號
上  訴  人
即  被  告  甲○○
上列上訴人因竊盜等案件，不服臺灣臺北地方法院96年度易字第
3151號，中華民國97年3月4日第一審判決（起訴案號：臺灣臺北
地方法院檢察署96年度偵字第22135號），提起上訴，本院判決
如下：
    主  文
上訴駁回。
    事  實
一、甲○○於民國96年10月16日上午11時35分許，行經臺北市○
    ○區○○路110號（西園路口）店家前，見店內人員乙○○
    正在店內清洗碗盤，竟意圖為自己不法之所有，趁乙○○背
    對店門口工作，難以查悉人員進出之際，入內徒手竊取乙○
    ○之米黃色女用包包1只（內有女用皮夾1個、現金新臺幣40
    0元及NOKIA牌手機1支）得手後迅速離去。適有臺北市政府
    警察局萬華分局桂林路派出所警員林俊吉於前址附近執行巡
    邏勤務，因見甲○○進出店家之行跡可疑，即時向乙○○詢
    問是否有物品失竊，經乙○○回頭檢視店內物品後，發現前
    開女用包包遭竊，員警隨即循甲○○離去之方向追捕在後，
    並於甲○○行至臺北市○○路○段136巷口時，喝令其不要動
    ，甲○○見狀，乃將其所竊得之前開女用包包置於地上後逃
    入巷內，旋即在巷內經警逮捕查獲。
二、案經乙○○訴由臺北市政府警察局萬華分局報請臺灣臺北地
    方法院分院檢察署檢察官偵查起訴。
    理  由
一、訊據被告甲○○否認有前揭事實之犯行，辯稱當天僅經過前
    址店門外，並未入內行竊，亦未經手持有乙○○失竊之女用
    包包，更不知警方在臺北市○○路○段136巷口尋獲之女用包
    包從何而來云云。然查前揭事實，業據證人即查獲警員林俊
    吉證稱：「（本件是否由你查獲？）是的，當時我在服巡邏
    勤務，而黃適卓的競選服務處在附近，我站在服務處的外面
    ，看到被告甲○○在案發店家的正前面，空著手對店內張望
    ，接著就進入那家店內，抱了1包米黃色手提包的東西後快
    速往西園路方向跑離開，我就站在門外問店內老闆，老闆就
    回頭看了一下，跟我說他放在櫃子上的包包不見了，我就追
    著嫌犯走，到了西園路（1段）136巷附近，我叫住被告，就
    看他把包包丟在路旁，繼續往西園路一段一三六巷內跑，在
    進入巷內5公尺左右就被我追到，我就將被告帶回派出所。
    」
    等語在卷（見原審卷第24頁），核與告訴人乙○○於事發當
    日指述：「因為我是面向店內在清洗碗盤，背部面向外面，
    是警察來詢問我說，他看到一位男子形跡可疑、神情緊張從
    店內跑出且身上報著一個米黃色女用包包，該米黃色女用包
    包是否為我所擁有，我才知道我的皮包遭竊」等情相符（見
    偵查卷第12頁），並有贓物認領保管單附卷可稽（見偵查卷
    第22頁）。被告雖稱證人林俊吉並未目擊被告行竊過程，亦
    無法確認被告所持有之物品是否為扣案贓物，更無棄贓舉動
    ，應係途經該處，致遭誤認云云。然查證人林俊吉因見被告
    在告訴人乙○○店外張望後進入店內，未久即抱持扣案女用
    包包迅速離開，行跡可疑，而主動向告訴人詢問是否有物品
    失竊，旋於得知前述失竊情形後，即時追捕被告，又因路上
    人、車均非眾多，全程並無遭人、車阻擋視線之情形，證人
    林俊吉更於喝令被告不要動後，親見被告在臺北市○○路○
    段136巷口，將本件尋獲之女用包包置於地上後逃入巷內等
    情，業據證人林俊吉證述綦詳（見原審卷第24至26頁），是
    以其注意被告在先、持續追捕在後，且因過程中人、車不多
    ，視線未經阻擋之情形觀之，當無誤認被告之虞；而本件尋
    獲之女用包包業經告訴人指認後領回，確為其店內失竊之物
    ，佐以本件事發地點與證人林俊吉逮捕被告之地點相距甚近
    ，此據被告供明在卷（見原審卷第26頁），是以如此短程之
    持續追捕經過，在被告幾未離開證人林俊吉視線之情形下，
    自可確認其為證人林俊吉目擊進出店內後，持有失竊女用包
    包之人甚明。被告稱係遭誤認云云，顯與客觀事證不符，應
    屬卸責之詞，不足採信。本件事證明確，被告犯行洵堪認定
    。
二、核被告所為，係犯刑法第320條第1項之竊盜罪。又按被告以
    外之人於審判外之陳述，雖不符刑事訴訟法第159條之1至第
    159條之4之規定，而經當事人於審判程序同意作為證據，法
    院審酌該言詞陳述或書面陳述作成時之情況，認為適當者，
    亦得為證據；當事人、代理人或辯護人於法院調查證據時，
    知有刑事訴訟法第159條第1項不得為證據之情形，而未於言
    詞辯論終結前聲明異議者，視為有前項之同意，同法第159
    條之1、第159條之5第1項、2項分別定有明文。本判決前揭
    引用公訴人所提被害人即告訴人乙○○於警詢時之陳述，雖
    屬被告以外之人於審判外之陳述，惟經被告及原審辯護人均
    同意引用作為證據（見原審卷第26頁反面），審酌上開證據
    資料係於乙○○得知物品失竊後，至警局陳述知悉過程並指
    認贓物，核其製作時之情況，亦無違法不當及證力明顯過低
    之瑕疵，以之作為證據使用自屬適當，因認前揭證據資料有
    證據能力。
三、原審以被告犯行明確，適用刑法第320條第1項、第41條第1
    項前段，刑法施行法第1條之1之規定，並審酌被告雖因一時
    貪念，見告訴人忙於清洗碗盤，疏未注意店內情形而起意下
    手行竊，且所竊得之物品價值非鉅，並已由告訴人全數領回
    ，危害尚非重大，然其犯後一再飾詞卸責，未見悔意，態度
    難謂良好等一切情狀等，認被告甲○○竊盜，處有期徒刑5
    月，如易科罰金，以新臺幣1仟元折算1日，經核尚屬妥適，
    被告上訴否認犯行為無理由，應予駁回。
據上論斷，應依刑事訴訟法第368條判決如主文。
本案經檢察官周志榮到庭執行職務。
中    華    民    國    97    年    7     月    22    日
                  刑事第九庭  審判長法  官 陳貽男
                                    法  官 周盈文
                                    法  官 許宗和
以上正本證明與原本無異。
不得上訴。
                                    書記官 林淑貞
中    華    民    國    97    年    7     月    29    日
附錄論罪法條：
中華民國刑法第320條（普通竊盜罪、竊佔罪）
意圖為自己或第三人不法之所有，而竊取他人之動產者，為竊盜
罪，處5年以下有期徒刑、拘役或5百元以下罰金。
意圖為自己或第三人不法之利益，而竊佔他人之不動產者，依前
項之規定處斷。
前二項之未遂犯罰之。


司法院資訊處製作；財團法人民間司法改革基金會備份。
